臺灣臺中地方法院刑事判決　　　　　　 100年度易字第2603號
公　訴　人　臺灣臺中地方法院檢察署檢察官
被　　　告　張志忠
上列被告因竊盜案件，經檢察官提起公訴（一００年度偵字第一
一一七一號），本院裁定進行簡式審判程序，判決如下：
    主    文
張志忠竊盜，累犯，處有期徒刑肆月，如易科罰金，以新臺幣壹
仟元折算壹日。
    犯罪事實
一、張志忠前因施用第一級毒品案件，經本院以九十六年度訴字
    第一０三八號判決判處有期徒刑一年確定，嗣因中華民國九
    十六年罪犯減刑條例正式施行，由本院裁定減為有期徒刑六
    月確定；又因施用第一級毒品案件，經本院以九十七年度訴
    字第六九七號判決判處有期徒刑一年確定；上開二罪接續執
    行，於民國九十八年三月十二日假釋出監，本應至九十八年
    四月二十九日假釋期間始行屆滿；惟其又因另案遭撤銷假釋
    ，入監執行所餘殘刑有期徒刑一月十七日，於九十八年七月
    十一日在監服刑期滿執行完畢。詎仍不知悔改，於一百年四
    月二十八日下午五時許，騎乘車牌號碼ＴＫＴ－五四二號重
    機車，行經臺中市○○區○○街三三一號旁空地時，見劉邦
    俊所有車牌號碼三七五－ＵＲ號大貨車停放該處無人看管，
    遂認有機可乘，竟基於竊取他人財物之犯意，並意圖為自己
    不法之所有，徒手將較為鬆脫之固定用螺絲帽轉開，而竊取
    該車之電池一顆得手，並先搬至路旁放置。再於同年月二十
    九日（即翌日）上午八時許，騎乘上開機車重回上址路旁，
    將竊得之電池搬上機車，並於同日上午十時三十分許，載至
    臺中市○○區○○路一六四號、由李貞玲所經營之忠進企業
    社（資源回收場），以新臺幣（下同）六百元之價格，售予
    不知情之李貞玲，並將所得款項花用殆盡。
二、案經劉邦俊訴由臺中市政府警察局東勢分局報告臺灣臺中地
    方法院檢察署檢察官偵查起訴。
    理    由
一、本件被告張志忠於準備程序中，先就上開犯罪事實為有罪之
    陳述，且所犯係死刑、無期徒刑、最輕本刑為三年以上有期
    徒刑以外之罪，經本院告知簡式審判程序之旨，並聽取檢察
    官及被告之意見後，依刑事訴訟法第二百七十三條之一第一
    項之規定，裁定進行簡式審判程序，先此敘明。
二、上開犯罪事實，業據被告張志忠於警詢及偵審中坦承不諱，
    核與證人即告訴人劉邦俊於警詢時指證車用電池遭竊之情節
    相符，並經證人李貞玲於警詢時證述被告前來變賣車用電池
    之經過綦詳，復有贓物認領保管單、資源回收業公司買入登
    記簿各一份、照片六張附卷可稽，足徵被告前揭自白應屬實
    情。本案事證已臻明確，被告犯行至堪認定。
三、核被告張志忠竊取他人車用電池得手，所為係犯刑法第三百
    二十條第一項之普通竊盜既遂罪。查被告前因施用第一級毒
    品案件，經本院以九十六年度訴字第一０三八號判決判處有
    期徒刑一年確定，嗣因中華民國九十六年罪犯減刑條例正式
    施行，由本院裁定減為有期徒刑六月確定；又因施用第一級
    毒品案件，經本院以九十七年度訴字第六九七號判決判處有
    期徒刑一年確定；上開二罪接續執行，於九十八年三月十二
    日假釋出監，本應至九十八年四月二十九日假釋期間始行屆
    滿；惟其又因另案遭撤銷假釋，入監執行所餘殘刑有期徒刑
    一月十七日，於九十八年七月十一日在監服刑期滿執行完畢
    ，有臺灣高等法院被告前案紀錄表及刑案資料查註紀錄表在
    卷可按。其受有期徒刑之執行完畢，五年內故意再犯本件法
    定本刑有期徒刑以上之罪，為累犯，應依法加重其刑。爰審
    酌被告年紀尚輕，卻已有多次竊盜犯罪前科紀錄，並經本院
    以一００年度易字第五二四號、一００年度豐簡字第六二號
    、一００年度易字第四四八號、臺灣高等法院臺中分院以一
    ００年度上易字第二七八號判決分別判處罪刑確定，有前揭
    刑事判決在卷可參，被告竟無絲毫改過悛悔之心，仍恣意侵
    害他人之財產法益，被告犯罪之主觀惡性非輕，品行不端，
    亦彰顯其對於法律秩序維護之漠然態度，實非可取；再參以
    被告犯罪動機、手段、於警詢及偵審中坦承犯行之態度、失
    竊財物之價值多寡、具有國中畢業學歷之智識程度等一切情
    狀，量處如主文所示之刑，併諭知易科罰金之折算標準，以
    示懲儆。公訴蒞庭檢察官雖於審理期日具體求刑有期徒刑三
    月，惟被告屢因竊盜案件遭法院判刑，仍未能從中記取教訓
    而重蹈覆轍，本院認為量刑不宜過輕，故不採前揭求刑意見
    ，附此敘明。
據上論斷，應依刑事訴訟法第二百七十三條之一第一項、第二百
九十九條第一項前段，刑法第三百二十條第一項、第四十七條第
一項、第四十一條第一項前段，刑法施行法第一條之一第一項、
第二項前段，判決如主文。
本案經檢察官廖育賢到庭執行職務。
中    華    民    國   100    年    9     月    30    日
                  刑事第七庭    法  官  高文崇
以上正本證明與原本無異。
如不服本判決應於收受判決後10日內向本院提出上訴書狀，並應
敘述具體理由。其未敘述上訴理由者，應於上訴期間屆滿後20日
內向本院補提理由書（均須按他造當事人之人數附繕本）「切勿
逕送上級法院」。
告訴人或被害人對於判決如有不服具備理由請求檢察官上訴者，
其上訴期間之計算係以檢察官收受判決正本之日期為準。
                                書記官  葉卉羚
中    華    民    國   100    年    9     月    30    日
附錄本案論罪科刑法條：
刑法第三百二十條第一項：
意圖為自己或第三人不法之所有，而竊取他人之動產者，為竊盜
罪，處五年以下有期徒刑、拘役或五百元以下罰金。